【裁判字號】    95,訴,266
【裁判日期】    950615
【裁判案由】    違反毒品危害防制條例
【裁判全文】
臺灣屏東地方法院刑事判決               95年度訴字第266號
公  訴  人  臺灣屏東地方法院檢察署檢察官
被      告  甲○○
                    現另案羈押於屏東看守所
上列被告因違反毒品危害防制條例案件，經檢察官提起公訴（95
年度毒偵字第234 號）．嗣因被告就被訴犯罪事實為有罪之陳述
，並聽取當事人意見後，本院裁定改依簡式審判程序並判決如下
：
    主  文
甲○○連續施用第一級毒品，累犯，處有期徒刑壹年肆月。扣案
注射針筒壹支，沒收。
    事  實  及  理  由
一、甲○○前於民國89年間，因違反毒品危害防制條例案件，經
    本院以89年度毒聲字第2388號裁定送觀察、勒戒後，認有繼
    續施用毒品之傾向，由本院以89年度毒聲字第2816號裁定令
    入戒治處所施以強制戒治，因其成效經評定為合格，經本院
    以90年度毒聲字第778 號裁定停止戒治，並付保護管束，於
    90年11月15日保護管束期滿強制戒治執行完畢，經臺灣屏東
    地方法院檢察署檢察官以90年度戒毒偵字第398 號不起訴處
    分確定。又因施用毒品案件，經臺灣板橋地方法院檢察署檢
    察官以91年度毒偵字第3239、3972號提起公訴並聲請強制戒
    治，強制戒治部分，由臺灣板橋地方法院以91年度毒聲字第
    2904號裁定令入戒治處所施以強制戒治，因其成效經評定為
    合格，經該院以92年度毒聲字第1652號裁定停止戒治，並付
    保護管束，於92年9 月5 日保護管束期滿強制戒治執行完畢
    ，起訴部分經臺灣板橋地方法院以91年度訴字第2440號判決
    判處有期徒刑9 月、5 月，定應執行有期徒刑1 年確定。詎
    仍不知悔改，於上開強制戒治執行完畢釋放後5 年內，復又
    基於施用第一級毒品海洛因之概括犯意，自94年8 月中旬某
    日起至95年2 月7 日12時許止，在其位於屏東縣萬丹鄉社中
    村菜寮9 之6 號住處，將第一級毒品海洛因加水稀釋，以注
    射針筒注射手臂之方式，連續每天施用第一級毒品海洛因多
    次。嗣於(一)94年11月30日17時許，在屏東縣萬丹鄉○○村○
    ○路旁，為警查獲；(二)同年12月27日7 時30分許，在屏東縣
    萬丹鄉○○村○○街69號前，為警查獲；(三)95年2 月8 日11
    時10分許，在屏東縣萬丹鄉○○村○○路上，為警查獲，並
    扣得其所有供施用毒品海洛因用之注射針筒1 支。
二、上開犯罪事實，業據被告於本院審理時坦承不諱；且被告為
    警查獲後所採集之尿液經送驗後，均呈嗎啡陽性反應，有卷
    存尿液採證編號姓名對照表3 紙、台灣檢驗科技股份有限公
    司94年12月14日編號KH2005C0000000號、95年1 月18日編號
    KＺ000000000000號及95年2 月23日編號KＺ000000000000號檢
    驗報告3 紙為證；並有搜索扣押筆錄、扣押物品目錄表、扣
    押物品清單各1 紙、照片4 幀及被告所有供施用毒品海洛因
    用之注射針筒1 支為證；另被告確實有上開戒毒療程，亦有
    臺灣高等法院被告全國前案紀錄表1 紙附卷可憑，被告之自
    白顯與事實相符，是被告於上開強制戒治執行完畢釋放後5
    年內，復於上開時、地施用海洛因之犯行應可認定。
三、查海洛因係屬毒品危害防制條例第2 條第2 項第1 款所規定
    之第一級毒品，核被告所為，係犯毒品危害防制條例第10條
    第1 項施用第一級毒品罪。被告持有毒品，復進而施用，其
    持有毒品之低度行為，為施用毒品之高度行為所吸收，不另
    論罪。又其先後多次施用第一級毒品海洛因犯行，時間緊接
    ，方法相同，所犯係構成要件相同之罪，顯係基於概括犯意
    為之，為連續犯，應依刑法第56條之規定，以一罪論，並加
    重其刑。被告於91年間，因違反毒品危害防制條例案件，經
    臺灣板橋地方法院以91年度訴字第2440號判決判處有期徒刑
    9 月、5 月，定應執行有期徒刑1 年確定，甫於93年9 月17
    日縮刑期滿執行完畢，有上開前科資料可證，其受有期徒刑
    執行完畢後，於5 年以內再犯本件最重本刑為有期徒刑以上
    之罪，為累犯，應依刑法第47 條 之規定，加重其刑，並依
    刑法第70條規定，遞加重之。本院審酌被告有多次施用毒品
    紀錄，有上開前案紀錄表可證，其素行非佳，惟被告於本院
    審理時即能坦承犯行，犯後態度良好，而其施用毒品行為於
    本質上係屬自我戕害行為，並未對社會造成直接而過鉅之損
    害，反社會性之程度應屬較低等一切情狀，酌情量處如主文
    所示之刑，以示懲戒。至扣押注射針筒1 支，為被告所有且
    係供施用毒品海洛因之用，業據被告於本院審理時陳明在卷
    ，應依刑法第38條第1 項第2 款之規定，均宣告沒收。
四、據上論斷，應依刑事訴訟法第273 條之1 第1 項、第299 條
    第1 項前段，毒品危害防制條例第10條第1 項前段，刑法第
    11條前段、第56條、第47條、第38條第1 項第2 款，判決如
    主文。
中    華    民    國    95    年    6     月    15    日
                  刑事第一庭    法  官  曾吉雄
以上正本證明與原本無異。
如不服本判決應於收受本判決送達後十日內向本院提出上訴書狀，
其未敘述上訴理由者，並得於提起上訴後十日內向本院補提理由
書狀（均須按他造當事人之人數附繕本）「切勿逕送上級法院」
                                書記官  潘美碧
中    華    民    國    95    年    6     月    15    日
附錄本判決之論罪法條：
毒品危害防制條例第10條第1項：
施用第一級毒品者，處6月以上5年以下有期徒刑。


司法院資訊處製作；財團法人民間司法改革基金會備份。
